# 请教发行费用会计处理?

提问人：malin7108 时间：2010-03-24 11:53:56
请高手回答一个准备上市公司发行费用的会计处理是否为以下会计分录: 1、发生发行费用时，取得正式发票的会计处理是先挂往来借：其他应收款-A单位-100万 贷：银行存款--100万 2 、发行 100 万股，每股 1 元，发行价 4 元，会计分录如下： 借：银行存款 400万元 贷：股本 100 万 资本公积-资本溢价 200 万 其他应收款-A单位-100万 以上会计处理对吗？（发票附在付款凭证后面，便于审计发行费用时用）

回答人：chenyiwei
回复 楼主 malin7108 的帖子发生发行费用时（仅限于IPO招股说明书准则第 23 条规定的，属于为满足IPO需要而发生的最低限度的、法定的中介机构费、审核费、信息披露费等），可以暂计入“其他非流动资产”科目，因为IPO周期较长，所以确认为流动资产不是很合适。IPO期间每期末均应对IPO成功的可能性进行评估，如果认为可能性不大的，应当将该项其他非流动资产予以费用化处理。 最终成功IPO后，将该项其他非流动资产冲减发行溢价。

回答人：chenyiwei
回复 8 楼 fanxu7788 的帖子发行成功后，应当在存量部分和增量部分之间分配（这种做法在理论上比较完善，但目前在国内还比较少见），也就是我以前提到过的做法。可以在IPO的筹备期间内即根据IPO的初步计划将发行费用分摊到存量部分和拟发行的增量部分，并在发生时直接将归属原有存量股份的部分费用化处理，而不用等到IPO成功以后一次转入损益。 即使是归属增量股份的部分，在IPO进行期间也需要定期［评估IPO计划最终成功的可能性，如果预计成功可能性不大的，也应当把计入其他非流动资产的发行费用及时费用化处理。

回答人：chenyiwei
回复 10 楼 fanxu7788 的帖子此时比较稳健的做法是费用化处理。